【裁判字號】    97,易緝,140
【裁判日期】    970912
【裁判案由】    毒品危害防制條例
【裁判全文】
臺灣臺北地方法院刑事判決            97年度易緝字第140 號
公  訴  人  臺灣臺北地方法院檢察署檢察官
被      告  甲○○
                    現另案在臺灣臺北監獄執行中
上列被告因違反毒品危害防制條例案件，經檢察官提起公訴（97
年度毒偵字第193 號），被告於本院準備程序就被訴事實為有罪
之陳述，經本院告知被告簡式審判程序意旨，並聽取當事人之意
見後，本院裁定改依簡式審判程序審理、判決如下：
    主  文
甲○○施用第二級毒品，累犯，處有期徒刑柒月。扣案之甲基安
非他命肆包（含包裝袋，驗前總毛重拾點柒陸公克、驗後餘重拾
點壹肆公克）均沒收銷燬之，夾鏈帶貳拾陸個均沒收之。
    事  實
一、甲○○前因施用第二級毒品案件，經臺灣士林地方法院以95
    年度聲字第8 號裁定送觀察、勒戒後，認無繼續施用毒品之
    傾向，於95年2月7日釋放出所，並由臺灣士林地方法院檢察
    署檢察官以95年度毒偵字第180 號不起訴處分確定。嗣復因
    施用毒品案件，經臺灣士林地方法院於95年11月13日以95年
    度士簡字第1220號判決處有期徒刑4 月確定，與其因竊盜案
    件，經臺灣士林地方法院於95年6月19日以95年度易字第335
    號判決處有期徒刑3月確定，上開2罪嗣經臺灣士林地方法院
    以95年度聲字第1266號裁定定應執行有期徒刑6 月確定，於
    96年5月1日縮短刑期執行完畢出監。
二、詎甲○○仍不知戒絕毒癮，明知甲基安非他命業經公告列為
    毒品危害防制條例第2條第2項第2 款之第二級毒品，不得非
    法持有、施用，仍未戒除施用毒品之習性，於上開觀察、勒
    戒執行完畢釋放出所後5 年內，復基於施用第二級毒品甲基
    安非他命之犯意，於96年12月29日晚上9 時許，在臺北縣中
    和市區某地車內，以玻璃球燒烤的甲基安非他命晶體吸煙方
    式，施用甲基安非他命1次。嗣於96年12月30日下午2時許，
    在臺北市信義區○○○路○ 段與林口街之交岔路口處，適遇
    警路檢攔詢，扣得甲○○所有供自己施用之第二級毒品甲基
    安非他命4小包（含包裝袋，驗前總毛重10.76公克、驗後餘
    重10.14 公克）、夾鏈帶26個，並發現甲○○為上開毒品列
    管人口，並經其同意後採集尿液送驗結果，其尿液中呈現第
    二級毒品甲基安非他命陽性反應，始悉上情。
三、案經臺北市政府警察局信義分局報請臺灣臺北地方法院檢察
    署檢察官偵查起訴。
    理  由
壹、程序方面
一、按除被告所犯為死刑、無期徒刑、最輕本刑為三年以上有期
    徒刑之罪或高等法院管轄第一審案件者外，於法院行準備程
    序進行中，被告先就被訴事實為有罪之陳述時，審判長得告
    知被告簡式審判程序之旨，並聽取當事人、代理人、辯護人
    及輔佐人之意見後，裁定進行簡式審判程序；且受命法官行
    準備程序，與法院或審判長有同一之權限；又簡式審判程序
    之證據調查，不受刑事訴訟法第159 條第1 項、第161 條之
    2 、第161 條之3 、第163 條之1 及第164 條至第170 條規
    定之限制，刑事訴訟法第273 條之1 第1 項、第279 條第2
    項前段、第273 條之2 分別定有明文。
二、查本件被告甲○○所犯為死刑、無期徒刑、最輕本刑為三年
    以上有期徒刑以外之罪，且非高等法院管轄第一審之案件，
    其於準備程序就前揭被訴事實為有罪之陳述，經本院告知簡
    式審判程序之旨，並聽取當事人之意見後，本院認無不得或
    不宜改依簡式審判程序進行之處，爰依刑事訴訟法第273 條
    之1第1項，裁定本件依簡式審判程序進行，合先敘明。
貳、實體方面
一、上揭事實，業據被告於偵查、審訊時均供承不諱，且被告上
    開為警查獲時所採取之尿液，送經臺灣尖端先進生技醫藥股
    份有限公司濫用藥物檢驗結果，其尿液中呈現毒品甲基安非
    他命陽性反應，並臺灣臺北地方法院檢察署97年度毒偵字第
    193 號卷附自願受搜索同意書、搜索扣押筆錄、扣押物品目
    錄表、照片、96年12月30日警訊筆錄、毒品初步檢驗報告單
    、尿液檢體委驗單、通知書、尿液對照表、尿液採樣書、逮
    捕通知書、權利告知書、臺灣尖端生技醫藥檢驗公司濫用藥
    物檢驗報告、結文，與本院96年易字第540 號卷附之贓証物
    品清單、臺北市政府警察局函及其檢附鑑驗通知書、照片在
    卷可佐，並有被告所有供自己施用之第二級毒品甲基安非他
    命4 小包、夾鏈帶26個扣案可徵。又扣案上開第二級毒品甲
    基安非他命4小包（含包裝袋，驗前總毛重10.76公克、驗後
    餘重10.14 公克），均送臺北市政府警察局鑑驗結果，確均
    含有第二級毒品甲基安非他命成分之事實，亦有臺北市政府
    警察局鑑驗通知書在卷可稽（見偵卷第89頁）足見被告之自
    白與事實相符，足堪採信。又被告上開事實欄施用毒品案件
    ，經法院裁定送觀察、勒戒後，認無繼續施用毒品之傾向，
    於95年2月7日釋放出所，嗣復因施用毒品案件，經臺灣士林
    地方法院於95年11月13日以95年度士簡字第1220號判決處有
    期徒刑4 月確定，於96年5月1日縮短刑期執行完畢出監等犯
    罪紀錄，亦有有臺灣高等法院被告前案紀錄表在卷可佐，足
    徵被告確於上開觀察、勒戒執行完畢釋放出所後，5 年內再
    犯上揭毒品危害防制條例之罪，而事證明確，其有上開施用
    第二級毒品之犯行，洵堪認定。
二、查甲基安非他命係毒品危害防制條例第2條第2項第2 款所明
    定之第二級毒品，不得持有、施用。(一)核被告所為，係犯毒
    品危害防制條例第10條第2 項之施用第二級毒品罪。(二)其施
    用第二級毒品前之持有毒品之低度行為，均應為施用之高度
    行為所吸收，不另論罪。(三)又被告有如事實所示之犯罪科刑
    及執行情形，有卷附之臺灣高等法院被告前案紀錄表可稽，
    其於上開有期徒刑執行完畢後5 年內，再犯本件有期徒刑以
    上之罪，為累犯，應依刑法第47條第1 項規定，加重其刑。
    (四)爰審酌被告曾因施用毒品案件，經上開觀察、勒戒執行完
    畢釋放出所後，5 年內再犯本件上揭施用第二級毒品罪行，
    足見戒毒意志不堅，毒癮非淺，未能體悟施用毒品對自己、
    家人造成之傷害及社會之負擔，且扣得被告所有供自己施用
    之第二級毒品甲基安非他命4 小包（含包裝袋，驗前總毛重
    10.76公克、驗後餘重10.14公克）、夾鏈帶26個之情節嚴重
    ，惟念其犯後坦承犯行，犯後態度良好，並有悔改決心，且
    施用毒品乃自戕行為，未對他人造成危害，及其施用次數、
    時間等一切情狀，爰量處如主文所示之刑，以鼓勵有戒毒決
    心之被告，及時醒悟戒絕毒癮，用啟自新。
三、至於扣案第二級毒品甲基安非他命4 小包（含包裝袋，因甲
    基安非他命毒品附著於包裝上剝離不易，應將包裝之整體視
    為甲基安非他命毒品，驗前總毛重10.76公克、驗後餘重10.
    14公克），均經送驗結果，確含有第二級毒品甲基安非他命
    成分之事實，理由詳上所述，均應依毒品危害防制條例第18
    條第1 項前段規定，不問屬於犯人與否，均沒收銷燬之。至
    於鑑驗耗用之第二級毒品甲基安非他命既已滅失，自毋庸宣
    告沒收銷燬之。另扣案之夾鏈帶26個係被告所有而供己施用
    上開第二級毒品所用之物，業據其供述在卷，爰依刑法第38
    條第1項第2款前段規定宣告沒收之。
據上論斷，應依刑事訴訟法第273條之1第1項、第284條之1 、第
299 條第1項前段，毒品危害防制條例第10條第2項、第18條第1
項前段，刑法第11條、第47條第1項、第38條第1項第2 款前段，
判決如主文。
本案經檢察官林怡君到庭執行職務。
中    華    民    國    97    年   9    月      12    日
                  刑事第十六庭法  官  施添寶
以上正本證明與原本無異。
如不服本判決應於收受本判決後10日內向本院提出上訴書狀，並
應敘述具體理由，如未敘述上訴理由者，應於上訴期間屆滿後20
日內補提理由書狀於本院（均須按他造當事人之人數附繕本）「
切勿逕送上級法院」。
                              書記官  陳弘文
中    華    民    國    97    年   9    月      12    日
附錄本案判決論罪科刑法條
毒品危害防制條例第10條
施用第一級毒品者，處六月以上五年以下有期徒刑。
施用第二級毒品者，處三年以下有期徒刑。


司法院資訊處製作；財團法人民間司法改革基金會備份。
